臺灣高等法院刑事裁定　　　　　　　 100年度交抗字第1463號
抗　告　人
即受處分人　張連璧
上列抗告人因違反道路交通管理處罰條例事件，不服臺灣桃園地
方法院中華民國100年9月30日100年度交聲字第579號裁定（原處
分案號：交通部公路總局新竹區監理所中壢監理站壢監裁字第裁
53-ZFB086216號裁決書），提起抗告，本院裁定如下：
    主  文
抗告駁回。
    理  由
一、按汽車行駛高速公路及快速公路，應依速限標誌指示，高速
    公路及快速公路交通管制規則第5條第1項定有明文。又汽車
    行駛於高速公路、快速公路或設站管制之道路，不遵使用限
    制、禁止、行車管制及管理事項之管制規則而有行車速度超
    過規定之最高速限或低於規定之最低速限者，處汽車駕駛人
    新臺幣(下同)3,000元以上6,000元以下罰鍰，並記違規點數
    1點，道路交通管理處罰條例第33條第1項第1款、第63條第1
    項第1款分別定有明文。
二、聲明異議意旨略以：根據經濟部標準檢驗局之雷射測速儀檢
    定檢查技術規範，雷射偵測準確度，不得高於實際速度2km/
    h或低於實際速度3km/h，經受處分人詢問校正雷射測速儀之
    人員，亦得到測速值有可能比實際值大 2公里之答案。而本
    件測速結果為 121km/h，加上測速誤差值及以物理知識推算
    後，可能是 119.3km/h，行車速度超過最高時速未逾10公里
    。而當超速10公里以下，除非肇事否則不會開單，此經受處
    分人以電話向舉發單位確認屬實，是依據違反道路交通管理
    事件統一裁罰基準及處理細則第12條第 1項第11款之規定，
    本件不必處罰。爰聲明異議，請求撤銷超速裁罰云云。
三、抗告意旨略以：任何儀器皆有誤差範圍，測速儀器之準確度
    並非百分之百，受處分人當天車速有可能低於時速 119公里
    。經受處分人向舉發單位確認，倘超速在10公里以下，除非
    肇事，原則上不會開單，而受處分人當天並未肇事，符合不
    會開單之一般裁量原則。爰請求撤銷原裁定，更為適當之裁
    定云云。
四、經查：
  (一)抗告人即受處分人張連璧於民國100年 4月27日下午4時49分
    許，駕駛車牌號碼8720-GT自用小客車，行經國道3號高速公
    路南下64.2公里處，因有「速限 110公里，經雷達(射)測定
    行速為 121公里，超速11公里」之違規事實，經內政部警政
    署國道公路警察局(下稱國道公路警察局)第六警察隊龍潭分
    隊員警逕行舉發等情，為受處分人所不爭執，復有國道公路
    警察局公警局交字第 ZFB086216號舉發違反道路交通管理事
    件通知單、舉發照片、國道公路警察局第六警察隊100年7月
    1 日公警六交字第1000670826號書函、雷達測速儀檢定合格
    證書在卷可佐，此部分事實堪以認定。
  (二)按行為人駕駛汽車行車速度超過規定之最高時速未逾10公里
    ，而未嚴重危害交通安全、秩序或發生交通事故，且情節輕
    微，以不舉發為適當者，交通勤務警察或依法令執行交通稽
    查任務人員得對其施以勸導，免予舉發，違反道路交通管理
    事件統一裁罰基準及處理細則第12條第 1項第11款定有明文
    。所稱「10公里」之寬限值，係考量一般駕駛人習慣、取締
    超速行駛之容許誤差，而為放寬之緩衝值，以免執法上有所
    爭議並與駕駛人習慣不符，倘逾越該等數值，執法者即應依
    法舉發，並無得予裁量免罰之權限，然此非謂駕駛人超速未
    逾10公里，即不得舉發。又「情節輕微，以不舉發為適當者
    」，屬交通稽查執行機關裁量權之範圍，除行政機關行使裁
    量權時，有裁量逾越、裁量濫用及裁量怠惰等裁量瑕疵之情
    形外，司法機關應尊重行政機關之裁量決定而作有限度的司
    法審查，故違規情節是否輕微，是否施以勸導而不予舉發，
    應由交通勤務警察或依法令執行交通稽查任務之人員視具體
    個案斟酌判斷。是本件經測得超速值係時速11公里，縱然雷
    達測速儀有 2公里誤差值之可能性存在，亦無法否認受處分
    人有行車速度超過最高速限之違規事實，舉發員警就違規當
    時之客觀環境綜合判斷，受處分人之違規行為已危害交通安
    全，認有舉發之必要，揆諸上開說明，於法並無不合。受處
    分人對其明顯超速之違規行為不思反省，任憑己意，揣測其
    超速未逾10公里，不得舉發云云，洵無足採。
五、綜據上述，本件受處分人確有「行駛於高速公路，行車速度
    超過規定之最高速限」之違規行為，原處分機關依道路交通
    管理處罰條例第33條第1項第1款、第63條第1項第1款及違反
    道路交通管理事件統一裁罰基準及處理細則所訂違反道路交
    通管理事件統一裁罰基準表規定，裁處罰鍰 3,000元，並記
    違規點數 1點，核無違誤。原審法院調查後亦同此認定，而
    駁回其異議之聲明，認事用法並無違誤。受處分人猶執前詞
    ，徒憑己見，濫肆指摘原處分及原裁定不當，提起本件抗告
    ，為無理由，應駁回之。
據上論斷，依道路交通管理處罰條例第89條、刑事訴訟法第 412
條，裁定如主文。
中    華    民    國   100    年    10    月    28    日
                  刑事第二庭    審判長法  官  洪光燦
                                      法  官  宋明蒼
                                      法  官  宋松璟
以上正本證明與原本無異。
不得再抗告。
                                      書記官  洪宛渝
中    華    民    國   100    年    10    月    31    日